【裁判字號】    99,裁,2137
【裁判日期】    990916
【裁判案由】    空氣污染防制法
【裁判全文】
最  高  行  政  法  院  裁  定
                                      99年度裁字第2137號
上  訴  人  臺中市政府
代  表  人  甲○○
被 上訴 人  乙○○
上列當事人間空氣污染防制法事件，上訴人對於中華民國98年1
月20日臺中高等行政法院97年度訴字第418號判決，提起上訴，
本院裁定如下：
    主  文
上訴駁回。
上訴審訴訟費用由上訴人負擔。
    理  由
一、按對於高等行政法院判決之上訴，非以其違背法令為理由，
    不得為之，行政訴訟法第242條定有明文。依同法第243條第
    1項規定，判決不適用法規或適用不當者，為違背法令；而
    判決有同條第2項所列各款情形之一者，為當然違背法令。
    是當事人以高等行政法院判決有不適用法規或適用法規不當
    為上訴最高行政法院之理由時，其上訴狀或理由書應有具體
    之指摘，並揭示該法規之條項或其內容。如以行政訴訟法第
    243條第2項所列各款情形為理由時，其上訴狀或理由書，應
    揭示合於該條項各款之事實，如未依此項方法表明者，即難
    認為已對高等行政法院判決之違背法令有具體之指摘，其上
    訴自難認為合法。
二、本件被上訴人係從事防水工程作業，經上訴人所屬環境保護
    局據民眾陳情檢舉，於民國97年5月23日16時30分許派員至
    臺中市○○區○○○街96號對面工地稽查，發現被上訴人於
    該工地作業場區內進行建築物防水作業工程，以桶裝瓦斯露
    天燃燒融化瀝青柏油俾鋪刷覆蓋建築物樓板，致生明顯粒狀
    污染物散布於空氣中，有違空氣污染防制法第31條第1項第1
    款規定，上訴人乃依同法第60條第1項後段規定，以97年6月
    5日0000000000號裁處書裁處新臺幣10萬元罰鍰，並限立即
    改善。被上訴人不服，遂循序提起本件行政訴訟。
三、本件上訴雖以原審判決違背法令為由，惟核其上訴理由狀所
    載內容，係以行政院環境保護署以95年12月25日環署空字第
    0950101537號公告，明訂臺中市全境屬二、三級空氣污染防
    制區，上訴人所屬臺中市環境保護局派員至上開工地稽查，
    被上訴人正施作防水工程，融化瀝青產生碳氫化合物之蒸汽
    ，其污染空氣之違法事證明確，有稽查工作紀錄表及現場照
    片在卷可稽，依空氣污染防制法第60條第1項後段，按工商
    廠、場之裁罰額度處以罰鍰並無違誤等理由；無非重申其業
    經原審法院所不採並詳為指駁之各項主張，並未具體說明原
    判決究有何合於不適用法規、適用不當或行政訴訟法第243
    條第2項所列各款而當然違背法令之情形。故上訴人提起上
    訴，依首開規定及說明，不應許可，其上訴難謂合法，應予
    駁回。
四、依行政訴訟法第249條第1項前段、第104條、民事訴訟法第
    95條、第78條，裁定如主文。
中    華    民    國    99    年    9     月    16    日
                    最高行政法院第六庭
                        審判長法官  吳  明  鴻
                              法官  林  茂  權
                              法官  侯  東  昇
                              法官  黃  秋  鴻
                              法官  陳  國  成

以  上  正  本  證  明  與  原  本  無  異
中    華    民    國    99    年    9     月    16    日
                              書記官  吳  玫  瑩

司法院資訊處製作；財團法人民間司法改革基金會備份。
